【裁判字號】    99,再易,29
【裁判日期】    990304
【裁判案由】    損害賠償
【裁判全文】
臺灣高等法院民事判決                  99年度再易字第29號
再  審原告  乙○○
再  審被告  北達汽車股份有限公司
法定代理人  甲○○
上列當事人間損害賠償事件，再審原告對於中華民國99 年1月13
日本院97年度上易字第1091號確定判決，提起再審之訴，本院判
決如下：
    主  文
再審之訴駁回。
再審訴訟費用由再審原告負擔。
    事實及理由
一、再審原告主張兩造於96 年9月14日簽訂協議書，約定系爭車
    輛自96年9月14日，里程55208公里起算一萬公里，即至6520
    8 公里止，引擎爆震聲不得異常增大等情，而系爭車輛鑑定
    報告書，已可得出系爭車輛，自96年9月14日，里程55208公
    里起算一萬公里，即至65208 公里止，引擎爆震聲有異常增
    大情形，因此，系爭車輛已不具備兩造協議書所約定之品質
    、價值及效用，構成物之瑕疵及不完全給付，確定判決就鑑
    定報告書之重要內容置而不論，有適用法規顯有錯誤及就足
    以影響判決之重要證物，漏未斟酌之情形等語。除引用原確
    定判決所記載之事實及證據外，並補提：自述、錄音譯文。
    聲明求為判決：(一)本院97年度上易字第1091號確定判決廢棄
    。(二)再審被告應給付再審原告新台幣28萬7595元。(三)再審及
    前程序第一、二審訴訟費用均由再審被告負擔。
二、按民事訴訟法第四百九十七條所謂就足以影響於判決之重要
    證物漏未斟酌，係指足以影響判決基礎之重要證物，雖在前
    訴訟程序業已提出，然未經確定判決加以斟酌，或忽視當事
    人聲明之證據而不予調查，或就依聲請或依職權調查之證據
    未為判斷而言。惟查本件再審原告所稱本院97年上易字第10
    91號原確定判決，所漏未斟酌之重要證據，即鑑定報告，原
    確定判決業經審酌，並載明該鑑定報告不能證明系爭車輛有
    再審原告所指引擎不備通常交易觀念應具有之價值、效用或
    品質等情（見上開確定判決事實及理由貳之五、六）；並就
    其餘之攻擊防禦方法及證據，經審酌結果認與判決結果不生
    影響，記載不採之理由（見原確定判決理由貳之九）。是則
    ，再審原告主張原確定判決就上開之重要證物漏未斟酌等語
    ，自非實在，為無可取。從而，其執此提起本件再審之訴，
    自無理由。
三、次按所謂適用法規顯有錯誤者，不包括漏未斟酌證據及認定
    事實錯誤之情形在內（最高法院63 年台上字第880號判例參
    照）。查本件再審原告所稱本院97年上易字第1091號原確定
    判決，有適用法規錯誤情形云云，即，原確定判決認該證物
    即鑑定報告不足以證明系爭車輛有再審原告所指摘之瑕疵情
    形。惟取捨證據、認定事實乃法院之職權行使，且法院依調
    查證據之結果，判斷該鑑定報告尚不能證明系爭車輛有再審
    原告所指之瑕疵等事實，其所為之判斷亦無違背論理及經驗
    法則，自無適用法規顯有錯誤之情事，再審原告據此提起再
    審之訴，尤難謂為有據。是再審原告提起本件再審之訴，顯
    無再審理由，爰不經言詞辯論，逕以判決駁回之。
據上論結，本件再審之訴為無理由，依民事訴訟法第502條第2項
、第78條，判決如主文。
中    華    民    國    99    年    3    月    4      日
                    民事第八庭
                        審判長法  官  劉勝吉
                              法  官  鄭威莉
                              法  官  連正義
正本係照原本作成。
不得上訴。
中    華    民    國    99    年    3     月    4     日
                              書記官  周淑靜

司法院資訊處製作；財團法人民間司法改革基金會備份。
